【裁判字號】    98,家聲,239
【裁判日期】    980505
【裁判案由】    代管遺產之管理報酬費用
【裁判全文】
臺灣桃園地方法院民事裁定             98年度家聲字第239號
聲  請  人  林清漢律師（即陸權遺產管理人）
上列聲請人聲請酌定代管被繼承人陸權遺產之管理報酬費用事件
，本院裁定如下：
    主    文
聲請人管理被繼承人陸權之遺產管理報酬核定為新臺幣壹萬柒仟
元，由被繼承人陸權之遺產負擔。
聲請程序費用壹仟元由被繼承人陸權之遺產負擔。
    理    由
一、聲請意旨略以：鈞院前以96年度財管字第80號民事裁定選任
    聲請人為被繼承人陸權之遺產管理人。又被繼承人陸權之遺
    產經債權人玉山商業銀行股份有限公司（下稱玉山銀行）聲
    請鈞院95年度執松字第48314 號強制執行，嗣由臺灣金融資
    產服務股份有限公司（下稱臺灣金融公司）以98年度桃金拍
    五字第3 號事件強制執行，並有應買人鄒曉宇以新台幣（下
    同）179 萬元表示應買在案。而聲請人因擔任陸權之遺產管
    理人而收受由稅捐機關轉寄相關文件，並告知債權人參與分
    配及執行案件相關處理程序，依財政部訂頒之代管無人承認
    繼承遺產作業要點第14點第3 、4 項規定，聲請人之管理報
    酬得優先受分配。又本件訴訟標的價額僅179 萬元，百分之
    1 為17,900元，但聲請人之遺產管理人職務並未因而減少，
    故請求酌定聲請人之報酬為4 萬元，連同本件聲請費用1 千
    元，共4 萬1 千元。為此請求鈞院裁定聲請人代管遺產之管
    理報酬及費用等語。
二、按「遺產管理人得請求報酬，其數額由親屬會議按其勞力及
    其與被繼承人之關係酌定之。」、「親屬會議不能召開或召
    開有困難時，依法應經親屬會議處理之事項，由有召集權人
    聲請法院處理之。」民法第1183條、第1132條第2 項前段分
    別定有明文。
三、經查本件被繼承人陸權死後，其繼承人均已拋棄繼承，依民
    法第1176條第6 項規定，準用無人繼承之規定，經本院指定
    聲請人為被繼承人陸權之遺產管理人。而被繼承人陸權之遺
    產，經債權人玉山銀行聲請本院95年度執松字第48314 號強
    制執行，嗣由臺灣金融公司以98年度桃金拍五字第3 號事件
    強制執行，並有應買人鄒曉宇以179 萬元表示應買等情，有
    聲請人提出之本院96年度財管字第80號民事裁定、裁定確定
    證明書、塗銷查封、抵押權登記函、臺灣金融公司函各1 件
    在卷可稽，自堪信為真實。再查聲請人既係由本院以裁定選
    任，其遺產管理報酬應由本院核定，而依上開規定及財政部
    訂頒「代管無人承認繼承遺產作業要點」第14點第3 項規定
    ，以被繼承人陸權之系爭遺產現值179 萬元之100 分之1 計
    算，即17,900元之管理報酬，經核尚屬適當。雖聲請人主張
    應以4 萬元最為其本件管理報酬之數額，惟本院審酌聲請人
    僅係單純收受稅捐機關及前開強制執行事件之文書，其管理
    事務簡單，聲請人復未提出其就本件遺產管理事務特別處理
    哪些事項之證明，則聲請人僅以其遺產管理人之職務並未減
    少，即請求增加其管理報酬為4 萬元，尚屬無據，並不可採
    ，是聲請人之管理報酬經核定為17,900元，應予准許。又本
    件聲請費用1,000 元，非屬已支出之遺產管理人墊付費用一
    部分，應列本件程序費用，併予敘明。
四、依非訟事件法第157 條，裁定如主文。
中    華    民    國    98    年    5     月    5     日
                  家事法庭法  官  林雯娟
以上正本係照原本作成。
如對本裁定抗告須於裁定送達後10日內向本院提出抗告狀，並繳
納抗告費新台幣1,000元。
中    華    民    國    98    年    5     月    5     日
                          書記官  楊慧伶


司法院資訊處製作；財團法人民間司法改革基金會備份。
